臺灣高雄地方法院刑事判決　　　　　　　94年度訴字第1929號
公　訴　人　臺灣高雄地方法院檢察署檢察官
被　　　告　甲○○
上列被告因違反毒品危害防制條例案件，經檢察官提起公訴（94
年度毒偵字第3954號），被告於本院準備程序進行中，就被訴事
實為有罪之陳述，經本院告知簡式審判程序意旨，並聽取公訴人
及被告之意見後，合議庭裁定由受命法官獨任進行簡式審判程序
審理，本院判決如下：
    主  文
甲○○施用第一級毒品，累犯，處有期徒刑捌月。第一級毒品海
洛因壹包（驗後淨重零點零陸公克，空包裝袋重零點貳玖公克）
沒收銷燬之。
    事  實
一、甲○○前因施用毒品案件，經本院裁定送觀察勒戒、強制戒
    治，於民國（下同）90年3 月6 日戒治期滿，經台灣高雄地
    方法院檢察署於90年3 月28日以90戒毒偵字第371 號不起訴
    處分確定。又甲○○於92年間因連續施用第一級毒品罪，經
    本院以92年度訴字第2023號判處有期徒刑9 月確定，於94年
    1 月6 日執行完畢出監。詎甲○○仍不知悔改，明知海洛因
    係業經公告，列為毒品危害防制條例第2 條第2 項第1 款之
    第一級毒品，不得非法持有、施用，其仍於前揭強制戒治執
    行完畢釋放後5 年內，基於施用第一級毒品海洛因之犯意，
    於94年4 月21日18時即採尿時回溯24小時內之某時，在高雄
    市○○區○○里○○○路313 巷4 號住處中，以將海洛因置
    入香煙內燒烤後吸食其霧化氣體方式施用第一級毒品海洛因
    1 次，嗣為警於94年4 月21日18時許，在高雄市○鎮區○○
    路與興化街口臨檢查獲，並扣得第一級毒品海洛因1 包（驗
    後淨重0.06公克，空包裝袋重0.29公克）。
二、案經高雄市政府警察局前鎮分局移送臺灣高雄地方法院檢察
    署檢察官偵查起訴。
    理  由
一、本件被告所犯為死刑、無期徒刑或最輕本刑為三年以上有期
    徒刑以外之罪，其於準備程序中就被訴事實為有罪之陳述，
    經法官告知簡式審判程序之旨，並聽取公訴人之意見後，依
    刑事訴訟法第273 條之1 第1 項規定，合議庭裁定由受命法
    官獨任進行簡式審判程序，合先敘明。
二、右揭犯罪事實，業據被告於本院審理中坦承不諱，且查：
  (一)被告到案後同意為警採集之尿液（編號為I208），經送請高
    雄市立凱旋醫院檢驗結果，係呈第一級毒品海洛因代謝後嗎
    啡陽性反應，有該局94年5 月2 日濫用藥物尿液檢驗報告、
    高雄市政府警察局前鎮分局查獲煙毒麻醉藥品案件犯罪嫌疑
    人姓名對照表各1 份在卷可稽。
  (二)而「施用海洛因後，其於尿液中排出之最長時限，受施用劑
    量、施用方式、個人體質及其代謝情況等因素影響，因個案
    而易，施用海洛因一般可檢出之最長時間為海洛因服用後2
    至4 天」等情，有行政院衛生署管制藥品管理局91年8 月2
    日管檢字第108443號函可查，故自前揭尿液檢驗報告，可知
    被告確曾分別於採尿前之代謝時間內，施用毒品海洛因。
  (三)此外，於案發現場查獲疑似第一級毒品海洛因1 包，經本院
    送請鑑定後，確係呈海洛因陽性反應，有法務部調查局調科
    壹字第220020577 號鑑定通知書1 紙在卷可稽，而該扣案物
    係供被告施用第一級毒品海洛因所用，亦經被告於本院審理
    時承認在卷。是被告之自白乃與事實相符，堪信為真實。
  (四)另被告前因施用毒品案件，經本院裁定送觀察、勒戒後，認
    有繼續施用毒品之傾向，再由本院裁定送強制戒治處分，戒
    治執行完畢釋放，並由臺灣高雄地方法院檢察署檢察官為不
    起訴處分確定，亦有臺灣高等法院被告全國前案紀錄表、被
    告刑案資料查註紀錄表各1 份在卷可稽，其於5 年內再施用
    第一級毒品海洛因，依93年1 月9 日修正施行之毒品危害防
    制條例規定，應予以論罪科刑。
三、按海洛因係屬毒品危害防制條例第2 條第2 項第1 款所稱之
    第一級毒品，是被告於前開時地，施用海洛因之行為，係犯
    該條例第10條第1 項之施用第一級毒品罪。被告持有第一級
    毒品海洛因，嗣進而施用之，持有之低度行為應為施用之高
    度行為所吸收，不另論罪。被告前因施用毒品罪，經判處徒
    刑9 月確定，甫於94年1 月6 日執行完畢，有臺灣高等法院
    被告前案紀錄表在卷可稽，其於有期徒刑執行完畢後，再犯
    本件有期徒刑以上之罪，為累犯，應依刑法第47條規定加重
    其刑。爰審酌被告前已有施用毒品之不良素行，歷經觀察勒
    戒及強制戒治後猶施用之，顯見其戒毒意志不堅，本不宜寬
    貸，惟念其施用毒品乃自戕一己之身體健康，對社會造成之
    危害尚非直接鉅大，且犯後終知能坦承犯行，態度良好等一
    切情狀，量處如主文所示之刑，以期自新。至於查獲扣案之
    第一級毒品海洛因1 包（驗後淨重0.06公克，空包裝袋重
    0.29公克），應依毒品危害防制條例第18條第1 項前段規定
    ，不論屬於犯人與否，併予宣告沒收銷燬之。空包裝袋上因
    均會殘留有微量之毒品，客觀上無法與毒品析離，應視同毒
    品，併與沒收銷燬；至鑑驗耗費之毒品海洛因既已滅失，即
    毋庸再予宣告沒收銷燬。
據上論斷，應依刑事訴訟法第273 條之1 第1 項、第299 條第1
項前段，毒品危害防制條例第10條第1 項、第18條第1 項前段，
刑法第11條、第47條，判決如主文。
本案經檢察官乙○○到庭執行職務。
中     華     民     國    94   年    7    月    29   日
                    刑事第七庭  法 　官  蔡川富
右正本證明與原本無異。
如不服本判決，應於判決送達後10日內，向本院提出上訴狀。
中     華     民     國    94   年    8    月     3   日
                                書記官　 邱秋珍
附錄本案論罪科刑法條全文
毒品危害防制條例第10條
施用第1級毒品者，處6月以上5年以下有期徒刑。
施用第2級毒品者，處3年以下有期徒刑。
